【裁判字號】    95,台上,5284
【裁判日期】    950927
【裁判案由】    違反毒品危害防制條例
【裁判全文】
最高法院刑事判決            九十五年度台上字第五二八四號
上   訴   人  台灣高等法院檢察署檢察官
上訴人即被告  甲○○
選 任辯護 人  馮志剛律師
上列上訴人等因被告違反毒品危害防制條例案件，不服台灣高等
法院中華民國九十五年六月二十一日第二審判決（九十五年度上
訴字第一０九二號，起訴案號：台灣台北地方法院檢察署九十四
年度偵字第一八一五八號），提起上訴，本院判決如下：
    主  文
原判決撤銷，發回台灣高等法院。
    理  由
本件原判決認定上訴人即被告（下稱被告）甲○○明知ＭＤＭＡ
（亞甲基雙氧安非他命）、愷（Ｋ）他命（KETAMINE）、硝甲西
泮 （NIMETAZEPAM）及硝西泮（耐妥眼NITRAZEPAM）分為毒品危
害防制條例第二條第二項第二、三、四款之第二、三、四、四級
毒品，依法不得販賣，竟意圖營利，並基於販賣之犯意，於民國
九十四年九月七日，在桃園市○○路「凱悅」ＫＴＶ，向真實姓
名、年籍不詳綽號”小妖”之成年男子，以ＭＤＭＡ每顆新台幣
（下同）二百五十元、愷他命每公克九百元、硝甲西泮、硝西泮
（一粒眠）每顆三十元，總價七萬元之代價（含扣案如原判決附
表（下稱附表）編號一所示供己施用之安非他命），同時販入如
附表編號二至六、八至十四所示之第二、三、四級毒品而持有之
，擬以高於所購入價格之ＭＤＭＡ（亞甲基雙氧甲基安非他命或
亞甲基雙氧安非他命）每顆三百五十元、愷他命（KETAMINE）每
公克一千一百元、硝甲西泮 （NIMETAZEPAM）、硝西泮（耐妥眼
NITRAZEPAM）每顆八十元之代價販賣不特定人，藉此賺取差價牟
利。嗣被告於同年九月二十七日凌晨一時五分許，在台北市中山
區○○○路○段五十六巷口，為警攔查，並於其隨身背包內扣得
如附表編號二至六、八至十四所示之第二、三、四級毒品（裝放
毒品之包裝袋如附表所示）與被告所有供預備販賣毒品所用之夾
鏈袋九十九個及愷他命分裝罐八個等情，因而撤銷第一審判決，
改判仍依想像競合犯規定，從一重論處被告販賣第二級毒品之罪
刑，固非無見。
惟查(一)有罪之判決書，須將法院依職權認定之事實，詳記於事實
欄，始足以判斷其適用法令之當否；倘若事實之記載先後兩歧，
或理由說明互生齟齬；或理由說明與事實記載或卷內證據資料不
相符合，均屬判決理由矛盾，其判決當然違背法令。附表（指原
判決附表）並無編號，自無所謂編號所示之毒品，詎原判決
事實竟認定被告意圖販賣而販入之毒品，有附表編號所示之第
二級毒品ＭＤＭＡ，並於主文宣告將該毒品沒收銷燬。又該附表
編號８記載灰色藥丸四顆，含ＭＤＭＡ成分，編號記載紅色藥
丸四顆，含ＭＤＭＡ成分，則該毒品均應屬第二級毒品，詎其理
由欄竟謂附表８、附表所示毒品為第四級毒品，並於主文欄宣
告將附表８、附表所示之第四級毒品沒收，此均有理由矛盾之
違誤。(二)按被告於九十四年九月二十七日凌晨一時五分許，在台
北市○○○路○段五十六巷口，為警察從其背包內查獲扣案之毒
品，經台灣台北地方法院檢察署檢察官送請憲兵司令部刑事鑑驗
中心檢驗結果，其毒品之成分、數量如卷附該鑑驗中心鑑驗通知
單附表所載（見附於第一審訴字卷第二十頁、第二十一頁之鑑驗
通知書及附表），該附表編號７所示深黃色藥丸三顆，無毒品成
分；編號１所示含甲基安非他命之顆粒一包，起訴書似未及；
其餘之毒品愷他命，ＭＤＭＡ及含硝甲西泮、硝西泮之毒品，似
均屬於公訴人起訴書所及被告意圖販賣而販入之毒品？其毒品
種類及數量各為如何？該附表編號１所示之毒品是否為起訴效力
所及？事實審法院自應併就上揭扣案證物及檢驗結果等事證，連
同其他相關證據，詳予查明，並於事實、理由為一致之認定、論
斷，俾為適法之判決。原審未詳查及此，遽為判決，自尚嫌速斷
，並有查證未盡之違誤。檢察官及被告上訴意旨執以指摘原判決
不當，均非無理由，應認原判決有撤銷發回更審之原因。原判決
對於被告不另為無罪諭知部分，基於審判不可分之原則，應併予
發回。
據上論結，應依刑事訴訟法第三百九十七條、第四百零一條，判
決如主文。
中    華    民    國  九十五  年    九    月  二十七  日
                      最高法院刑事第九庭
                          審判長法官  陳  正  庸
                                法官  賴  忠  星
                                法官  王  居  財
                                法官  林  開  任
                                法官  林  立  華
      本件正本證明與原本無異
                                      書  記  官
中    華    民    國  九十五  年    十    月   十二   日
                                                      Ｅ


司法院資訊處製作；財團法人民間司法改革基金會備份。
